臺灣高雄地方法院刑事判決　　　　　　　94年度訴字第1199號
　　公　訴　人　臺灣高雄地方法院檢察署檢察官
　　被　　　告　乙○○　男　2.
上列被告因搶奪等案件，經檢察官提起公訴（94年度偵字第5074
號），嗣因被告就被訴事實為有罪之陳述，經本院告知簡式審判
程序意旨，並聽取公訴人及被告之意見後，本院合議庭裁定由受
命法官獨任依簡式審判程序審理，判決如下：
    主  文
乙○○共同連續意圖為自己不法之所有，而搶奪他人之動產，累
犯，處有期徒刑壹年肆月。未扣案之Ｔ型扳手壹支沒收。
    事  實
一、乙○○曾因搶奪等案件，經本院89年度訴字第1443號判決判
    處應執行有期徒刑1 年6 月確定，於90年10月18日縮短刑期
    執行完畢出監，詎其竟仍不知悔改，復與歐東信（經公訴人
    另行提起公訴）共同基於意圖為自己不法所有之概括犯意聯
    絡，先於民國94年2 月20日1 時許，在高雄市○○區○○街
    17號前，由歐東信把風，而乙○○持可供兇器用之Ｔ型板手
    1 支竊取丁○○所有車牌號碼8049─DX號自小客車，得手後
    ，藉以供作行搶之用，繼於同日9 時30分許，駕駛上開車輛
    四處尋找對象伺機行搶，行經高雄市○○區○○路與忠貞路
    口，見戊○○單獨1 人有機可乘，遂由乙○○開車，而由坐
    於旁邊乘客座之歐東信打開車窗徒手搶奪戊○○所有虎紋斑
    點手提包1 個【內有小錢包、
    用卡、學生證及現金新臺幣（下同）5 、6 百元等物】，得
    手後駕車逃逸；乙○○及歐東信承前犯意，復於同日12 時
    49分許，駕駛上開車輛，在高雄市○○路872 號前，見甲○○獨自1 人行走，再以同一手法，趁甲○○不備之際，搶奪
    甲○○所有黑色手提袋1 個（內有現金900 元、健保卡、晶
    片卡、行動電話、口紅等物），得手後駕車逃逸，嗣為警循
    線查獲。
二、案經高雄市政府警察局左營分局移送臺灣高雄地方法院檢察
    署檢察官偵查起訴。
    理  由
壹、程序方面：
    本件被告乙○○所犯係死刑、無期徒刑、最輕本刑為三年以
    上有期徒刑以外之罪，其於準備程序中就被訴事實為有罪之
    陳述，經本院告知簡式審判程序之旨，並聽取公訴人及被告
    之意見後，本院依刑事訴訟法第二百七十三條之一第一項規
    定，裁定由受命法官獨任進行簡式審判程序，合先敘明。
貳、實體方面：
一、上揭與歐東信共同竊盜及搶奪之犯罪事實，業據被告乙○○
    於警偵訊及本院審理時均坦認不諱，核與另案被告歐東信於
    警詢中之供述、及被害人丁○○、戊○○、甲○○於警詢中
    指述之情節大致相符，又被告上揭所得之物品中之自小客車
    1 部、皮包1 個及口紅1 支，已發還被害人丁○○、甲○○
    保管，有贓物認領保管單2 紙在卷可憑，復有搜索扣押筆錄
    及扣押物品目錄表各1 份、照片15幀在卷可稽，足徵被告自
    白與事實相符。本案事證明確，被告竊盜及搶奪犯行洵堪認
    定。
二、按刑法第三百二十一條第一項第三款之攜帶兇器竊盜罪，係
    以行為人攜帶兇器竊盜為其加重條件，此所謂之兇器，其種
    類並無限制，凡客觀上足以對人之生命、身體、安全構成威
    脅，具有危險性之兇器均屬之，且祇須行竊時攜帶此種具有
    危險性之兇器為已足，並不以攜帶之初有行兇之意圖為必要
    （最高法院七十九年臺上字第五二五三號判例意旨參照）。
    本件被告用以竊取車牌號碼8049─DX號自小客車之工具，據
    被告供述為Ｔ型板手，大約十公分左右，且渠等持該Ｔ型板
    手撬開車門的鎖孔（參本院94年4 月21日審判筆錄），是足
    認被告所持之該Ｔ型板手，質地應屬堅硬，有尖銳之處，客
    觀上若持以攻擊他人，顯足以對人之生命、身體及安全構成
    威脅，應屬具有危險性之兇器。核被告所為，係犯刑法第三
    百二十五條第一項之搶奪罪及同法第三百二十一條第一項第
    三款之攜帶兇器加重竊盜罪。被告與歐東信就上揭犯行，有
    犯意之聯絡及行為之分擔，應論以共同正犯。被告所犯二次
    搶奪犯行，時間緊接，觸犯構成要件相同之罪名，顯係基於
    概括犯意為之，應依連續犯之規定論以一罪，並加重其刑。
    又被告於竊得自小客車後，於同日即使用該車輛為連續搶奪
    犯行，時間緊接，應認被告所犯連續搶奪及加重竊盜二罪間
    ，有方法、目的之相牽連關係，應從一重之連續搶奪罪處斷
    。再被告曾因搶奪等案件，經本院89年度訴字第1443號判決
    判處應執行有期徒刑1 年6 月確定，於90年10月18日縮短刑
    期執行完畢出監，有臺灣高等法院被告全國前案紀錄表及臺
    灣高雄地方法院檢察署刑案資料查註紀錄表各一份可按，其
    於五年內再犯本件有期徒刑以上之罪，為累犯，應依法加重
    其刑，並依法遞加之。爰審酌被告正值年輕力壯，本應力求
    進取，竟徒思不勞而獲，不以合法正當途徑獲取所需，而率
    爾攜帶兇器竊取他人財物，對他人財產法益造成損害，復連
    續搶奪他人財物花用，嚴重破壞社會治安，亦使被害人飽受
    精神上痛苦，造成心靈受創難以平復，所為嚴重危害社會治
    安，實不宜寬貸，惟念其事後坦承犯行，態度良好，且其年
    紀尚輕，僅國中肄業，教育程度不高，因利令智昏而犯案，
    及犯罪手段未對被害人造成生命或身體上之重大傷害，以及
    所得之物品中之自小客車1 部、皮包1 個及口紅1 支已交由
    被害人領回等一切情狀，量處如主文所示之刑，以資懲儆。
三、至未扣案之Ｔ型扳手1 支係另案被告歐東信所有，供被告與
    歐東信二人為竊盜犯行所用之物，業據被告供承在卷，在共
    犯責任範圍內，應依刑法第三十八條第一項第二款之規定，
    併予宣告沒收。
據上論斷，應依刑事訴訟法第二百七十三條之一第一項、第二百
九十九條第一項前段，刑法第三百二十一條第一項第三款、第三
百二十五條第一項、第二十八條、第五十六條、第五十五條、第
四十七條、第三十八條第一項第二款，判決如主文。
本案經檢察官丙○○到庭執行職務。
中　　華　　民　　國　　94　　年　　4 　　月　　28　　日
                       刑事第八庭     法  官　林意芳
以上正本證明與原本無異。
如不服本判決，應於收受送達後10日內向本院提出上訴書狀。
中　　華　　民　　國　　94　　年　　4 　　月　　28　　日
　　　　　　　　　　　　　　　　　　　書記官　曾秀鳳
附錄本案論罪科刑法條：
中華民國刑法第三百二十一條
犯竊盜罪而有左列情形之一者，處六月以上、五年以下有期徒刑
：
一  於夜間侵入住宅或有人居住之建築物、船艦或隱匿其內而犯之
    者。
二  毀越門扇、牆垣或其他安全設備而犯之者。
三  攜帶兇器而犯之者。
四  結夥三人以上而犯之者。
五  乘火災、水災或其他災害之際而犯之者。
六  在車站或埠頭而犯之者。
前項之未遂犯罰之。
中華民國刑法第三百二十五條：
意圖為自己或第三人不法之所有，而搶奪他人之動產者，處六月
以上五年以下有期徒刑。
因而致人於死者，處無期徒刑或七年以上有期徒刑，致重傷者，
處三年以上十年以下有期徒刑。
第一項之未遂犯罰之。
